臺灣臺北地方法院民事簡易判決
                                   111年度北簡字第9126號
原    告  陳玉蓮  

被    告  黃政偉  
上列當事人間請求給付票款事件，本院於民國111年7月19日言詞
辯論終結，判決如下：
    主    文
原告之訴駁回。
訴訟費用新臺幣壹仟伍佰伍拾元由原告負擔。
    事實及理由
一、原告主張：原告執有被告所簽發如附表所示面額新臺幣（下
    同）14萬元之支票1紙（下稱系爭支票），為此起訴請求被
    告給付票款等語。並聲明：被告應給付原告148,749元，及
    其中14萬元自民國110年12月22日起至清償日止按年息5%計
    算之利息。
二、被告辯稱：訴外人黃福堂向被告報價，在合約上簽名者係黃
    福堂與被告，被告因此簽發系爭支票給黃福堂，但被告發現
    廚具木板較薄，IH爐、不銹鋼水槽等與約定不符，且大理石
    磁磚有一條明顯裂痕等語。並聲明：1.原告之訴駁回。2.如
    受不利判決，願供擔保請准宣告免為假執行。
三、得心證之理由：
　㈠按在票據上簽名者，依票上所載文義負責；匯票依背書及交
    付而轉讓。無記名匯票得僅依交付轉讓之；記名匯票發票人
    有禁止轉讓之記載者，不得轉讓；發票人應照支票文義擔保
    支票之支付；第2節關於背書之規定，除第35條外，均於支
    票準用之，票據法第5條、第30條第1項、第2項、第126條、
    第144條分別定有明文。又按記名支票，經發票人為禁止轉
    讓之記載者，依票據法第144條準用第30條第2項規定，該支
    票即不得再依票據讓與之方式為轉讓，違反此項禁止之規定
    者，其轉讓行為不生票據法上之效力；惟此種支票仍不失為
    民法上金錢債權之性質，故得依民法規定一般債權讓與方式
    而轉讓之，但僅能生民法上通常債權讓與之效力，其受讓人
    所取得者為民法上之金錢債權，而非票據上之權利，自不得
    依票據法之規定對於為禁止轉讓之發票人行使票據上之權利
    （最高法院87年度台簡上字第30號判決意旨參照）。
　㈡經查，原告僅提出系爭支票之影本，而系爭支票正面受款人
    欄記載「憑票支付黃福堂」，支票正面並有「禁止背書轉讓
    」之記載（見本院卷第29頁），足見系爭支票為記名票據，
    且因上開記載已生禁止背書轉讓之效力，依上開規定及說明
    ，原告無從取得票據上之權利，自不得依票據法之規定對於
    為禁止轉讓之發票人即被告行使票據上之權利。
　㈢況本件原告於111年7月19日言詞辯論期日自陳已將系爭支票
    寄還給被告（見本院卷第91頁），且被告攜帶系爭支票原本
    到庭（見本院卷第92至93頁），此亦可知原告目前確實並非
    系爭支票執票人，自非系爭支票之票據權利人。是原告主張
    其執有被告簽發之系爭支票，而請求被告給付票款148,749
    元，及其中14萬元自110年12月22日起至清償日止按年息5%
    計算之利息，洵非有據，不應准許。
四、從而，原告依票據法律關係，請求被告給付原告148,749元
    ，及其中14萬元自110年12月22日起至清償日止按年息5%計
    算之利息，為無理由，應予駁回。
五、本件為判決之基礎已臻明確，兩造其餘主張、陳述並所提證
    據，經審酌後，認均與本件之結論無礙，爰不再一一論述，
    附此敘明。
六、結論：本件原告之訴為無理由，依民事訴訟法第78條，判決
    如主文。
七、本件訴訟費用額，依後附計算書確定如主文第2 項所示金額
    。
中　　華　　民　　國　　111 　年　　8 　　月　　2 　　日
                  臺灣臺北地方法院臺北簡易庭
                              法    　官　羅富美

計　算　書：
項　　　　目             金　額（新臺幣）　　備　　註
第一審裁判費   　 　　   1,550元
合　　　　計　　　       1,550元

附表：
編號 支票號碼 票 面 金 額（新臺幣） 發   票   日 受款人 付款人 1 PD0000000 14萬元 110年11月30日 黃福堂 華南商業銀行瑞分行 

以上判決正本係照原本作成。
如不服本判決，應於判決送達後20日內向本庭（臺北市重慶南路
1段126巷號）提出上訴狀。（須按他造當事人之人數附繕本）。
中　　華　　民　　國　　111 　年　　8 　　月　　2 　　日
                    　        書  記  官　陳鳳瀴